【裁判字號】    89,易,1877
【裁判日期】    890922
【裁判案由】    違反保護令
【裁判全文】
臺灣桃園地方法院刑事判決                        八十九年度易字第一八七七號
    公  訴  人  臺灣桃園地方法院檢察署檢察官
    被      告  乙○○
右列被告因違反保護令案件，經檢察官提起公訴（八十九年度偵字第八一八二號、九
三四八號），本院判決如左︰
    主  文
乙○○違反法院依家庭暴力防治法第十三條所為禁止實施家庭暴力行為之通常保護令
裁定，處拘役伍拾日，如易科罰金以佰元折算壹日。
    事  實
一、乙○○係甲○○之前配偶，為家庭暴力防治法第三條第三款所定之家庭成員關係
    。乙○○曾於二人婚姻關係存續期間，對甲○○實施毆打等不法侵害行為，於八
    十八年十二月二十日經本院依家庭暴力防治法第十三條規定，以八十八年度家護
    字第一六七號民事通常保護令，裁定令其不得對甲○○實施身體上或精神上不法
    侵害行為，並應遠離甲○○位於桃園縣中壢市○○路一號之工作場所至少二百公
    尺，有效期間為十個月。詎乙○○竟於八十九年五月十八日晚間七時許，前往甲
    ○○前開工作場所，在上址一樓強拉甲○○乘座其所騎乘之機車，因甲○○不肯
    極力掙脫後跑上上址三樓，乙○○復自後追趕，並在上址三樓處，毆打甲○○成
    傷（傷害部分已據被害人撤回告訴），違反法院所為前開裁定。
二、案經臺灣桃園地方法院檢察署檢察官自動檢舉偵查起訴。
    理  由
一、訊據被告乙○○固坦承於右揭時、地，至甲○○上開工作場所，要求甲○○跟伊
    走，甲○○不肯跑上上址工作場所之三樓，伊隨即追到三樓去之事實，惟矢口否
    認有何違反保護令之犯行，辯稱：是因為甲○○欺騙伊，伊才跑到她公司騎樓等
    她，且伊並未毆打甲○○云云。經查右揭事實，業據被害人甲○○於警訊時指訴
    綦詳，並有本院八十八年度家護字第一六七號民事通常保護令裁定、診斷證明書
    各乙紙附卷可稽。被告所辯顯係卸責之詞，不足採信，事證明確，被告犯行堪以
    認定，應依法論科。
二、核被告乙○○所為，係犯家庭暴力防治法第五十條第一款、第四款之違反保護令
    罪。其一個行為同時違反同一保護令之二款規定，因違反保護令之行為只有一個
    ，仍只成立一罪。爰審酌被告犯罪之動機、目的、手段、對象及犯後態度等一切
    情狀，量處如主文所示之刑，並諭知易科罰金之折算標準。
據上論斷，應依刑事訴訟法第二百九十九條第一項前段，家庭暴力防治法第五十條第
一款、第四款，刑法第十一條前段、第四十一條，罰金罰鍰提高標準條例第二條，判
決如主文。
本案經檢察官魏雯祈到庭執行職務。
中      華      民      國      八十九      年      九    月    廿二    日
                                臺灣桃園地方法院刑事第三庭
                                    法  官  林惠霞
右正本證明與原本無異。
如不服本判決，應於判決送達後十日內向本院提出上訴狀( 應附繕本 )，上訴於
臺灣高等法院。
                                    書記官  陳婉婷
中      華      民      國      八十九      年      九    月    廿二    日
附錄本案論罪科刑法條全文：
家庭暴力防治法第五十條
違反法院依第十三條、第十五條所為之下列裁定者，為本法所稱之違反保護令罪，處
三年以下有期徒刑、拘役或科或併科新台幣十萬元以下罰金：
一、禁止實施家庭暴力行為。
二、禁止直接或間接騷擾、接觸、通話或其他連絡行為。
三、命遷出住居所。
四、遠離住居所、工作場所、學校或其他特定場所。
五、命完成加害人處遇計畫：戒癮治療、精神治療、心理輔導或其他治療、輔導。


司法院資訊處製作；財團法人民間司法改革基金會備份。
